臺灣基隆地方法院基隆簡易庭民事判決
110年度基簡字第918號
原      告  日盛國際商業銀行股份有限公司

法定代理人  郭倍廷  
訴訟代理人  呂立全  
被      告  柯瑞哲  

上列當事人間清償債務事件，本院於民國110年11月25日言詞辯
論終結，判決如下：
    主  文
被告應給付原告新臺幣壹拾柒萬玖仟零肆拾肆元，及自民國九十
六年十二月十日起至清償日止，按年息百分之八點八八計算之利
息，暨自民國九十七年一月十日起至清償日止，逾期六個月以內
者，按上開利率百分之十，超過六個月者，按上開利率百分之二
十計算之違約金。
訴訟費用新臺幣壹仟捌佰捌拾元由被告負擔。
本判決得假執行。
    事實及理由
一、原告主張：
　　被告於民國93年12月8日向原告訂定信用貸款契約，借款金
    額為新臺幣（下同）30萬元，約定依年息8.88%按月還本付
    息，若逾期即喪失分期攤還之權利，且於逾期6個月以內者
    ，按上開利率10%，超過6個月者，按上開利率20%計算違約
    金。嗣被告於95年間，依中華民國銀行公會會員辦理消費金
    融案件無擔保債務協商機制規定申請協商，並與參與協商之
    債權銀行達成分期還款協議，原告之債權金額為209,710元
    ，詎被告僅繳息至96年12月9日即未再繳款，依債務協商機
    制協議書第3條約定，兩造間之債權債務自應回歸原契約約
    定。而被告尚有179,044元本金、利息及違約金未償，爰依
    信用貸款契約之法律關係提起本件訴訟，並聲明：如主文第
    1項所示。
二、被告答辯：
　　伊確實有向原告申辦本件貸款，並積欠如主文第1項所示之
    債務，惟伊目前無業且精神狀況不佳，難以償債，希望再與
    原告協商等語。
三、本院之判斷：
　　原告主張之上開事實，業據提出與其主張相符之臺幣客戶基
    本資料、放款帳務明細查詢、轉催呆查詢、協議書、無擔保
    債務還款計劃、消費性貸款約定書、被告戶籍謄本等件為證
    （頁21至28、51至65）。且被告對於積欠原告如主文第1項
    所示之本金、利息及違約金則無爭執，堪信屬實。按消費借
    貸之借用人應於約定期限內，返還與借用物種類、品質、數
    量相同之物，民法第478條前段定有明文；次按遲延之債務
    ，以支付金錢為標的者，債權人得請求依法定利率計算之遲
    延利息。但約定利率較高者，仍從其約定利率，民法第233
    條第1項亦有明定。從而，原告依兩造間信用貸款契約之法
    律關係，訴請被告給付如主文第1項所示之金額、利息及違
    約金，為有理由，應予准許。
四、本件第一審裁判費為新臺1,880元，此外核無其他費用之支
    出。爰依職權確定本件訴訟費用1,880元由敗訴之被告負擔
    。
五、本件係就民事訴訟法第427條第1項訴訟適用簡易程序所為被
    告敗訴判決，爰依同法第389條第1項第3款之規定，依職權
    宣告假執行。
六、據上論結，本件原告之訴為有理由，依民事訴訟法第436條
    第2項、第87條第1項、第78條、第389條第1項第3款，判決
    如主文。
中    華    民    國   110    年    12   月     9     日
                  基隆簡易庭法  官  曹庭毓
以上正本係照原本作成。
如不服本判決，應於判決送達後20日內向本庭提出上訴狀（須按
他造當事人之人數附繕本）；如委任律師提起上訴者，應一併繳
納上訴審裁判費。
中　　華　　民　　國　　110 　年　　12　　月　　9 　　日
　　　　　　　　　　　　　　書記官　黃婉晴